臺灣新北地方法院板橋簡易庭民事判決
110年度板簡字第2538號
原      告  鍾偉成  

被      告  周三為  


訴訟代理人  阮志軒  
上列當事人間請求侵權行為損害賠償事件，本院於民國111年2月
11日言詞辯論終結，判決如下：
    主      文
被告應給付原告新臺幣122,757元，及自民國110年10月8日起至
清償日止，按週年利率5%計算之利息。
原告其餘之訴駁回。
訴訟費用由被告負擔20%，餘由原告負擔。
本判決原告勝訴部分得假執行。
原告其餘假執行之聲請駁回。
    事實及理由
一、原告主張：被告於民國108年8月31日下午5時34分許，駕駛
    車牌號碼000-0000號自用小客車，行經新北市板橋區中山路
    與民權路口處，因右轉彎時疏未注意右側來車，且未與同向
    行進之車輛保持適當間隔，致與原告騎乘其所有車牌號碼00
    0-000普通重型機車(下稱系爭車輛)發生碰撞，致原告人車
    倒地，而受有全身多處挫傷、頭暈腦脹暨嘔吐、肌肉撕裂傷
    及胸口腹部疼痛等傷害，系爭車輛亦因而受損。原告因被告
    上開行為受有下列損害：㈠醫藥費用暨PRP診療費用新臺幣（
    下同）113,210元；㈡交通費用1,800元：原告搭乘計程車前
    往醫療院所診療所支出之交通費用；㈢不能工作損失204,870
    元：原告任職於富邦人壽保險公司，擔任人壽處經理，原告
    108年度個人所得為2,492,556元，平均日薪為6,829元，事
    故發生後休養近1個月，受有不能工作損失204,870元(計算
    式：6,829元×30日＝204,870元)；㈣系爭車輛維修費用16,750
    元(皆為零件)；㈤皮鞋、西裝褲、襯衫、後背包及安全帽損
    壞、皮帶磨損等損害合計為34,424元；㈥精神慰撫金248,550
    元：原告於本件事故發生後，對於騎乘機車仍存有恐懼，改
    以搭乘大眾運輸工具進行業務工作長達6個月，嗣購買自用
    小客車作為代步工具，原告於該6個月期間計支出大眾運輸
    工具月票7,680元(計算式：1,280元×6個月＝7,680元)及計程
    車交通費用36,000元(計算式：200元×30×6個月＝36,000元)
    ，共計為43,680元；另被告消極處理本件事故，原告為處理
    本件事故身心俱疲，需依靠藥物始能入睡，且無法專注於工
    作或任何事物上，受有相當精神上之痛苦，故請求被告賠償
    精神慰撫金248,550元。為此，爰依侵權行為損害賠償之法
    律關係，請求被告賠償損害等語。並聲明：㈠被告應給付原
    告619,604元，及自起訴狀繕本送達翌日起至清償日止，按
    週年利率5%計算之利息。㈡願供擔保請准宣告假執行。
二、被告則以：不爭執被告應負肇事責任；就醫藥費用暨PRP診
    療費用部分，因原告接受PRP診療之傷勢並非本件事故所造
    成，故不同意給付PRP診療費用；診斷書並未載明需休養天
    數，原告亦未提出請假證明，原告應無不能工作損失；系爭
    車輛維修費用部分，應計算折舊；交通費用部分，不同意給
    付前往復健科之車資，其餘部分無意見；不爭執後背包因本
    件事故受損，惟應計算折舊，至皮鞋、西裝褲、襯衫及安全
    帽、皮帶磨損等損害，否認係本件事故所造成等語，資為抗
    辯。並聲明：原告之訴駁回。
三、法院之判斷：
  ㈠按因故意或過失，不法侵害他人之權利者，負損害賠償責任
    ；汽車、機車或其他非依軌道行駛之動力車輛，在使用中加
    損害於他人者，駕駛人應賠償因此所生之損害，民法第184
    條第1項前段、第191條之2前段分定明文。原告主張被告於
    前揭時、地，駕駛前開車輛，因右轉彎時疏於注意右側來車
    ，且未與同向行進之車輛保持適當間隔，與系爭車輛發生碰
    撞，致原告所有之系爭車輛及後背包受損，原告因而受有頭
    部、胸部、腹部、左手肘、左髖部、左小腿挫傷、左手肘、
    左手第四指擦傷等傷勢等情，業據提出新北市政府警察局道
    路交通事故當事人登記聯單暨初步分析研判表、現場暨受傷
    照片、亞東紀念醫院診斷證明書、急診檢傷病歷、醫囑單暨
    醫療費用收據、蔡英傑皮膚科診斷證明書暨醫療費用收據、
    聯康藥局統一發票、順儷藥師藥局電子發票證明聯、系爭車
    輛行車執照影本、信鋒維修紀錄單、後背包受損照片暨信用
    卡帳單為憑，並據本院依職權向新北市政府警察局海山分局
    調閱本件道路交通事故卷宗，核閱屬實，且為被告所不爭執
    ，堪信屬實。是以，原告依前開規定，請求被告負賠償責任
    ，自屬有據。
  ㈡按不法侵害他人之身體或健康者，對於被害人因此喪失或減
    少勞動能力或增加生活上之需要時，應負損害賠償責任；不
    法侵害他人之身體、健康，被害人雖非財產上之損害，亦得
    請求賠償相當之金額，民法第193條第1項、第195條第1項前
    段分別定有明文。查被告不法侵害原告身體、健康及財產權
    之侵權行為事實，業經認定於前，從而，原告依前開規定，
    訴請被告負賠償責任，洵屬有據。茲將原告得請求賠償之金
    額，分述如下：
  ⒈醫療費用暨PRP診療費用部分：
  ⑴原告主張因被告前開過失行為，受有頭部、胸部、腹部、左
    手肘、左髖部、左小腿挫傷、左手肘、左手第四指擦傷等傷
    勢，因而支出醫療費用3,760元乙節，業據提出前揭診斷證
    明書暨醫療費用收據、統一發票為證，且為被告所不爭執，
    則原告請求被告賠償醫療費用3,760元，洵屬可採。
  ⑵至原告另主張其因本件事故受有右肩挫傷致旋轉肌腱部分撕
    裂之傷勢，而需進行PRP即自體血小板再生療法，被告應賠
    償此部分之診療費用109,450元等語，固提出和謙診所診斷
    證明書暨醫療費用收據為憑，然為被告所否認，並以前揭情
    詞置辯，而觀諸原告提出之亞東紀念醫院診斷證明書診斷欄
    記載：「頭部、胸部、腹部、左手肘、左髖部、左小腿挫傷
    。左手肘、左手第四指擦傷」、蔡英傑皮膚科所出具診斷證
    明書病名欄則記載：「表皮挫傷、左手肘」，足見原告因本
    件事故所受傷勢應僅及於左手肘皮膚表面擦挫傷，要難認原
    告右肩挫傷致旋轉肌腱部分撕裂之傷勢與本件事故間有相當
    因果關係，此外，原告復未提出其他證據證明其因本件事故
    受有前開傷勢，且有實施自體血小板再生療法之必要，其請
    求被告賠償PRP診療費用109,450元，尚難認可採，應予駁回
    。
  ⒉交通費用部分：
    查原告主張其因本件事故受傷，需搭乘計程車至亞東紀念醫
    院及蔡英傑皮膚診所就診，而支出交通費用450元，並提出
    大都會車隊計程車車資試算表為憑，且為被告所不爭執，則
    原告請求被告給付交通費用450元，即屬可採。至原告請求
    被告給付前往和謙診所進行PRP治療所支出之交通費用部分
    ，既原告未能舉證證明此部分之治療與本件事故有相當因果
    關係，且具必要性，已如前述，則其請求被告給付此部分之
    交通費用損失，自無可採。
  ⒊不能工作損失部分：
  ⑴原告主張其任職於富邦人壽保險公司，擔任人壽處經理，其
    因本件事故受傷需休養1個月，而受有不能工作損失等情，
    雖提出亞東紀念醫院診斷證明書為憑，然觀諸亞東紀念醫院
    108年8月31日出具之診斷證明書醫囑欄載明：「病患於108
    年8月31日來院急診求診，建議宜休養3天，需門診續追蹤」
    ，另於108年9月5日出具之診斷證明書醫囑欄記明：「病患
    於108年8月31日來院急診求診，108年9月5日門診續追蹤，
    宜休養7天」，應認原告因傷不能工作之期間為108年8月31
    日至109年9月11日，共計12日。
  ⑵原告雖主張其108年度個人所得為2,492,556元，平均日薪為6
    ,829元，並提出108年度綜合所得稅各類所得資料清單為據
    ，然稽之本院依職權調閱原告108年度稅務電子閘門財產所
    得調件明細表，可見原告108年度自富邦人壽、富邦保險受
    領之薪資給付總額為2,477,081元(計算式：2,412,149元＋20
    0元＋64,732元＝2,477,081元)，其餘部分則非屬原告因任職
    於富邦而受領之薪資所得，不得將之列為薪資計算，是以，
    原告每月薪資應為206,423元（計算式：2,477,081元÷12＝20
    6,423元，元以下四捨五入）、每日薪資則為6,881元（計算
    式：206,423元÷30＝6,881元，元以下四捨五入），原告得請
    求被告給付之不能工作損失為82,572元（計算式：6,881元×
    12＝82,572元），逾此部分，即無可採。至被告固抗辯原告
    未能提出請假證明即不得請求不能工作損失，然原告主張其
    從事招攬保險業務工作，無出缺勤考核，並依客戶之需求，
    於不固定之場所、時間與保戶洽談保險事宜等語，核與保險
    業務之工作性質相符，又參以原告所受傷勢及於頭部與四肢
    ，則原告主張其因受有前開傷勢而無法從事招攬保險業務之
    工作，進而受有不能工作損失，亦與常情無違，自不得僅以
    原告未能提出請假證明即謂其未受有薪資損失，被告此部分
    之抗辯，難認可採。
  ⒋系爭車輛維修費用部分：
    按依民法第196條請求賠償物被毀損所減少之價額，得以修
    復費用為估定之標準，但以必要者為限（例如：修理材料以
    新品換舊品，應予折舊）。被害人如能證明其物因毀損所減
    少之價額，超過必要之修復費用時，就其差額，仍得請求賠
    償【最高法院77年度第9次民事庭會議決議㈠可資參照】。經
    查，系爭車輛修復費用為16,750元(皆為零件)，此有前開維
    修紀錄單附卷可稽，惟該修復費用之零件係以新品更換舊品
    ，則應扣除折舊後計算其損害。復依行政院財政部發布之「
    固定資產耐用年數表」規定，機器腳踏車其耐用年數為3年
    ，並依同部訂定之「固定資產折舊率表」規定，耐用年數3
    年依定率遞減法之折舊率為千分之536，其最後1年之折舊額
    ，加歷年折舊累計額，其總和不得超過該資產成本原額10分
    之9。準此，系爭車輛係於103年3月出廠，有系爭車輛行車
    執照影本在卷足憑，至本件事故發生之108年8月31日，系爭
    車輛之實際使用年數已逾3年，故原告就系爭車輛修復費用
    部分得請求之金額應以1,675元（計算式：16,750元×1/10＝1
    ,675元）為限。
  ⒌皮鞋、西裝褲、襯衫、後背包及安全帽損壞、皮帶磨損等損
    害部分：
  ⑴原告主張其於事故當日穿戴之西裝褲、襯衫、後背包、安全
    帽因本件事故受損，並提出現場暨物品受損照片為據，觀諸
    原告提出之現場照片，可見其攜帶之後背包於本件事故發生
    時，確有掉落於系爭車輛旁之情，又參以原告騎乘之系爭車
    輛與被告駕駛車輛發生碰撞後倒地，原告因而受有頭部、胸
    部、腹部、左手肘、左髖部、左小腿挫傷、左手肘、左手第
    四指擦傷等傷勢，則原告主張其於事故發生當日穿戴之西裝
    褲、襯衫、後背包亦因本件事故而受損，核與常情無違，至
    原告雖復主張其穿戴之皮鞋、皮帶、安全帽亦因而受損，然
    其所提照片不足證明前開物品確有受損，其此部分之主張，
    要難認可採。
  ⑵按當事人已證明受有損害而不能證明其數額或證明顯有重大
    困難者，法院應審酌一切情況，依所得心證定其數額；損害
    賠償之訴，原告已證明受有損害，有客觀上不能證明其數額
    或證明顯有重大困難之情事時，如仍強令原告舉證證明損害
    數額，非惟過苛，亦不符訴訟經濟之原則，爰增訂第2項，
    規定此種情形，法院應審酌一切情況，依所得心證定其數額
    ，以求公平，此有民事訴訟法第222條第2項明文暨其立法理
    由可參。原告主張其於108年6月12日以12,678元之價格購買
    前開後背包，並提出信用卡帳單為據，至西裝褲、襯衫部分
    ，原告雖未能提出購買證明，然本院審酌令原告請求出售之
    店家重新開立購買證明及明確核算受損金額，誠屬困難，爰
    衡酌該西裝褲、襯衫確為原告所使用，原告自陳其於107年1
    2月間購入西裝褲及襯衫、於108年6月12日購買前開後背包
    ，可見該西裝褲、襯衫及後背包均非新品，衡情使用後已有
    折舊之情形，原告不能請求被告以新品之價格賠償，又本件
    原告未舉證證明其折舊後之金額，爰依民事訴訟法第222條
    第2項之規定，審酌該西裝褲、襯衫及後背包之種類、性質
    及相關受損情形等一切情況，認原告得請求被告賠償之西裝
    褲損失以5,000元、襯衫損失以300元、後背包以9,000元計
    算為合理，是原告此部分之請求，於14,300元（計算式：5,
    000元＋300元＋9,000元＝14,300元）之範圍內，尚屬有據，應
    予准許，逾此部分之請求，即無可採。
  ⒍精神慰撫金部分：
    再按不法侵害他人之人格權，被害人受有非財產上損害，請
    求加害人賠償相當金額之慰撫金時，法院對於慰撫金之量定
    ，應斟酌實際加害情形、所造成之影響、被害人痛苦之程度
    、兩造之身分地位、經濟情形及其他各種狀況，以核定相當
    之數額（最高法院47年度台上字第1221號、51年度台上字第
    223號判例意旨參照）。查原告因被告前開過失行為，而受
    有上開傷害，已如前述，堪認原告精神上自受有一定程度之
    痛苦，原告依民法第195條第1項規定，請求非財產上損害賠
    償，洵屬有據。爰審酌原告任職於富邦人壽保險公司，擔任
    人壽處經理，於108年度個人所得為2,492,556元，名下有1
    部汽車；被告職業為教師、年收入約1,100,000元，名下無
    財產乙情，業據兩造陳明在卷，另參酌兩造稅務電子閘門所
    得調件明細表所示資力狀況，經綜合考量兩造之關係、身分
    地位、經濟狀況、原告受傷程度、被告之侵權行為態樣暨情
    節等一切情狀，認原告請求248,550元之非財產上損害尚屬
    過高，應核減為20,000元為適當。
  ⒎綜上，原告得請求被告賠償之金額共計122,757元（計算式：
    3,760元＋450元＋82,572元＋1,675元＋14,300元＋20,000元＝122
    ,757元）。
四、綜上所述，原告依侵權行為損害賠償之法律關係，請求被告
    給付122,757元，及自起訴狀繕本送達翌日即110年10月8日
    起至清償日止，按週年利率5%計算之利息，為有理由，應予
    准許。逾此範圍之請求，為無理由，應予駁回。
五、本件事證已臻明確，兩造其餘之攻擊防禦方法及所提證據，
    於判決結果不生影響，爰不一一論列，併此敘明。
六、本件原告勝訴部分係適用簡易訴訟程序所為被告敗訴之判決
    ，爰依職權宣告假執行。又原告聲請供擔保宣告假執行之部
    分，僅係促使法院職權發動，毋庸另予准駁之表示。至原告
    敗訴之部分，其假執行之聲請即失所附麗，應予駁回。
中　　華　　民　　國　　111 　年　　3 　　月　　11　　日
                  臺灣新北地方法院板橋簡易庭
                            法  官  施函妤
以上為正本係照原本作成。
如不服本判決，應於送達後20日內，向本院提出上訴狀並表明上
訴理由，如於本判決宣示後送達前提起上訴者，應於判決送達後
20日內補提上訴理由書（須附繕本）。
中　　華　　民　　國　　111 　年　　3 　　月　　11　　日
                            書記官  吳昌穆